# 母子公司吸收合并，被吸收方亏损的处理

提问人：wang444888 时间：2023-02-18 15:59:25
请教陈版，母子公司吸收合并，但是被吸收方亏损严重，比如合并日被吸收方资产 100 万，负债 200 万，实收资本40 万，未分配利润-140万，母公司个别报表，资产与负债及母公司长投差异的 140 万，是直接做资本公积-140万，还是冲减母公司自己的盈余公积、未分配利润？比如母公司账面本来无资本公积。

回答人：chenyiwei
母公司个别报表层面的会计处理参照《企业会计准则解释第 7 号》第四条关于子公司改为分公司的会计处理规定。
由于本案例中子公司的资不抵债是由于未分配利润大额负数所导致，所以该差额应调整母公司个别报表层面的留存收益而不是资本公积。